臺灣高等法院高雄分院刑事判決　　　　　　　　　　九十一年度上訴字第五一八號
　　上　訴　人
　　即　被　告　丁○○
　　選任辯護人　柳聰賢
　　上　訴　人
　　即　被　告　乙○○
　　指定辯護人　本院公設辯護人李佩娟
右上訴人因殺人案件，不服臺灣高雄地方法院九十年度重訴字第二八號中華民國九十
一年一月廿八日第一審判決（起訴案號：臺灣高雄地方法院檢察署九十年度偵字第七
八一四號），提起上訴，本院判決如左：
    主  文
原判決撤銷。
丁○○共同殺人，處有期徒刑壹拾肆年，褫奪公權壹拾年，扣案鐵管壹支沒收。
乙○○共同殺人，累犯，處有期徒刑壹拾年陸月，褫奪公權捌年，同前項鐵管壹支沒
收。
    事  實
丁○○之妻妹李玉惠積欠黃宇生新台幣（下同）五千元，黃宇生之妻丙○○○與其子
甲○○即於九十年四月二十二日下午八時四十分許，依黃宇生之指示，前往高雄縣大
寮鄉○○村○○○路三七五巷二號斜對面約二十公尺處丁○○所經營之志成洗車場（
無門牌號碼），探詢李玉惠是否至丁○○住處，值丁○○之友人乙○○（乙○○於八
十五年間，因偽造文書案件，經台灣高雄地方法院判處有期徒刑六月確定，於八十六
年五月三十一日執行完畢）與其妻莊秀琴亦同在志成洗車場內泡茶聊天及等候洗車，
丁○○因不滿欠款者非其本人，對丙○○○至志成洗車場索債甚為不滿，因而對丙○○○有所辱罵，丙○○○見狀即與甲○○速回家，並告知黃宇生上情，黃宇生聽後心
有未甘，乃囑甲○○駕駛車號ＺＡ─八０二一號自小客車（丙○○○名義所有）載黃
宇生、丙○○○再返回前開處所找丁○○理論，約於同日下午九時二十分許抵達該處
，甲○○留在駕駛座內等候，由黃宇生、丙○○○下車，黃宇生見丁○○在場，即質
問先前為何辱罵其妻兒，黃宇生一時氣憤難消，旋與黃宇生發生口角，此時在旁之乙○○為丁○○抱不平，竟與丁○○基於共同殺人犯意聯絡，明知人體頭部極為脆弱，
持鐵管朝人體頭部部位重力攻擊，極易生死亡結果，由乙○○持不明鐵器先朝黃宇生
頭部毆擊，丁○○嗣亦取來其所有鐵管一支，朝黃宇生之頭部及身體反覆毆擊，黃宇
生因受此攻擊，致受有頭部左額至頂部有一處裂傷痕跡七．五ｘ０．六公分、深一公
分深及頭顱骨部位，右額至頂部有一處裂傷痕跡五．七ｘ０．五公分、深０．七公分
深及頭皮下脂肪部位等鈍器傷，後枕部有頭皮下血腫形成，其面部受有右額部瘀傷痕
跡約八ｘ七公分、右眶部有瘀傷痕跡約十ｘ三公分、右身前部有瘀傷痕跡約七ｘ二公
分、右肩外側部有瘀傷及裂傷痕跡，瘀傷約八ｘ四公分、裂傷二處，最大為一．五公
分長等外傷，其四肢受有左手指二處小擦傷痕跡、左上肢後肘部有瘀傷痕跡等傷情，
黃宇生因不敵而倒於地上，丙○○○於黃宇生已倒臥在地上後始發覺，乃大聲喊叫在
車上等候之甲○○，甲○○聞聲始下車與丙○○○合力將黃宇生抬上車，嗣於同日下
午九時三十分許至健佑醫院，於同日下午十時三十二分許轉送邱綜合醫院，再於九十
年四月二十三日轉送財團法人長庚紀念醫院高雄分院急救，惟因黃宇生之腦幹功能喪
失，於同日下午三時許因病危自動辦理出院，於同日下午三時五十五分許因左額至頂
部，及右額至頂部凹陷性骨折，硬腦膜上出血及硬腦膜下出血及蜘蜘網膜下腔出血之
頭部鈍器傷死亡，丙○○○受有左前臂擦傷七ｘ一公分、左手瘀血三ｘ三公分、右前
臀擦傷五ｘ一公分、右手背瘀血三ｘ二公分、左側大腿瘀血八ｘ六公分、左膝擦傷三
ｘ三公分之傷害。案經台灣省高雄縣警察局林園分局報請台灣高雄地方法院檢察署，
及丙○○○訴由台灣高雄地方法院檢察署檢察官偵查起訴。
    理  由
一、訊據被告丁○○雖坦承於右開時、地持鐵管毆打被害人黃宇生之事實，惟否認有
    何殺人之故意，辯稱：案發時丙○○○以手指向我，黃宇生就先出拳毆打我，我
    恐怕在場之妻兒受傷，即到我的車上拿出鐵管胡亂揮舞抵抗自衛，其間黃宇生還
    拿椅子打我，丙○○○拿掃把打我，我不知道有無揮打到黃宇生云云；另被告乙○○亦矢口否認前開犯行，辯稱：黃宇生先動手打丁○○，丙○○○及甲○○也
    加入一起打丁○○，我好意過去勸架，甲○○以為我要幫丁○○，到他車上取出
    球棒，我就沒有再靠過去，並跳過水溝跑到馬路上，趁他們在扭打時，我再閃躲
    至洗車場辦公室內，叫丁○○之妻李素打電話報案，我妻子莊秀琴亦在辦公室內
    阻止我出去，約三、四分鐘後，我與李素步出辦公室時，看見黃宇生已經躺在地
    上，伊完全未參與毆擊黃宇生云云。惟查：
(一)、右揭事實業告訴人丙○○○指訴甚詳；而被害死者黃宇生於前揭時地遭毆擊後立
    即送醫輾轉救治後仍於案發同日下午三時許，終因左額至頂部，及右額至頂部凹
    陷性骨折，硬腦膜上出血及硬腦膜下出血及蜘蜘網膜下腔出血之頭部鈍器傷死亡
    ，經檢察官督同法醫師解剖被害人屍體時，發現被害人頭部之左額至頂部有一處
    裂傷痕跡七．五ｘ０．六公分、深一公分深及頭顱骨部位，右額至頂部有一處裂
    傷痕跡五．七ｘ０．五公分、深０．七公分深及頭皮下脂肪部位等鈍器傷，後枕
    部有頭皮下血腫形成，其面部受有右額部瘀傷痕跡約八ｘ七公分、右眶部有瘀傷
    痕跡約十ｘ三公分、右身前部有瘀傷痕跡約七ｘ二公分、右肩外側部有瘀傷及裂
    傷痕跡，瘀傷約八ｘ四公分、裂傷二處，最大為一．五公分長等外傷，其四肢受
    有左手指二處小擦傷痕跡、左上肢後肘部有瘀傷痕跡等傷勢，解剖後見其前額部
    、頂部、顳部、後枕部頭皮下有皮下出血現象，帽狀腱膜下有出血現象，眼球內
    有出血現象，兩側顳部肌肉有出血現象，外骨膜與硬膜打開後出血量有三十西西
    ，前額部頂部頭顱骨有凹陷性多重骨折現象，腦內有硬膜上出血及硬膜下出血、
    有瀰漫性蜘蛛網膜下出血現象，腦部有出血、腦挫傷、腦室出血現象，橋腦、間
    腦與小腦有海馬鉤脫出現象等情，有複驗筆錄、解剖紀錄報告、屍體驗斷圖、相
    驗屍體證明書各一份、解剖照片五十九幀附卷可證；並有鐵管一支扣案可資佐證
    ，該鐵管經內政部警政署刑事警察局鑑定結果謂：扣案鐵管之形狀可符合本案致
    傷物，有內政部警政署刑事警察局九十年六月十二日刑醫字第八一七三０號函
    一份在卷可參，矧案發時告訴人丙○○○係非立與被告二人同一立場之唯一目擊
    證人（按在場者甲○○自始陳稱未目睹其父黃宇生被殺經過，其餘證人李素、莊
    秀琴則分別係被告二人之配偶），其報案時即逕指訴被告二人分持「鐵管」、「
    鐵器」等硬物接續攻擊死者黃宇生含括頭部之身體部位（甚而是乙○○先下手）
    ，而黃宇生果因前揭時、地之被攻擊，被送醫急救罔效死亡，真正事發原因本緣
    於與被告丁○○間之齟齬，純然與被告乙○○無關，證人丙○○○又與被告乙○○無何積怨（甚且不認識），衡情應無任意攀誣之理，至被告丁○○則已坦認確
    持前開扣案鐵棒敲擊黃宇生，是告訴人丙○○○之指訴，應與實情相符，而可採
    信。
(二)、本件案發之初，被告丁○○、乙○○一致供述：黃宇生兒子甲○○持鋁棒攻擊丁○○，丁○○閃開沒打到，鋁棒因而打到黃宇生，導致黃宇生倒臥在地上因而死
    亡云云，而在場之被告二人配偶李素、莊秀琴，亦一致附和此一甲○○持鋁棒誤
    擊黃宇生說詞。惟，本件死者被毆案發時間係九十年四月廿二日下午九時二十分
    ，距被告二人及證人李素、莊秀琴到案製作警訊筆錄時間已是（廿三）日下午七
    時許以後，其間間隔近一日，案發後被告二人及證人李素、莊秀琴有充分時間商
    妥一致說詞，被告二人係利害關係人，證人李素、莊秀琴又與涉案被告二人係親
    密配偶關係，其等說詞憑信性已甚薄弱；上開不利甲○○之說詞自始即為甲○○
    所否認，迭為陳稱：案發前伊本留在車上聽音樂，伊父親遭毆擊倒地後，經其母
    呼喊方下車施救援，而本件被害人係甲○○之父親，被害時甲○○本人亦在現場
    （僅因係稱留在車上未加留意其父母下車後發生何事耳），茲父親既遭人毆擊致
    死，並已由母親嚴黃麗惠提出對被告二人殺人之控訴，甲○○並未附和其母所指
    訴而亦稱被告乙○○同有參與毆打，衡諸甲○○有無持鋁棒一節，本與被告二人
    是否殺人之判斷並無絕對關係，甲○○不顧其供詞非有利其母親之指訴，仍逕為
    上開陳稱，應與其確然未目擊之實情相關，況案發當時甲○○尚屬在學學生，既
    有父母親自出面與人爭執，而其父與丁○○本係舊識，本件爭執之議題亦僅係單
    純口角面子之爭，客觀上實難想像竟衍生嗣後嚴重命案，而情理上場面既有爭議
    ，鮮有父母欲其就學中年齡之子女參與大人間之爭議，基於保護立場而命負責開
    車載送之兒子留在車上等候本與常情相符，而甲○○既無嚴重肢體衝突實施之預
    見，逕聽從父母之囑敢於承當在車上等候，亦與常情無違，是甲○○此部分辯陳
    自然而符常情，較屬可信；果不其然，被告丁○○於本院已坦認：「我自己朝黃
    宇生頭部打幾下，我忘記了」等語（本院卷五十七頁），被告乙○○亦供認：「
    因為人都有同情心，案發後丁○○太太李素說他們小孩還小，叫我們作證的時候
    說好話，後來李素跟莊秀琴談好大家說死者是被死者兒子拿鋁棒打死的，而且當
    初也沒預料黃宇生會死亡」等語（本院卷八十二頁），均已然推翻先前不利甲○○之供詞，況若如甲○○手中握手有鋁棒，以甲○○年輕力壯，見其父遭人嚴重
    毆擊，豈有乙○○全身而退，丁○○亦僅受有右前臂瘀腫壓痛、左上背部紅腫條
    狀痕，其餘部位無明顯外傷之傷勢（詳卷附驗傷診斷書）之理。足見其等供詞及
    證人李素、莊秀琴之前開說詞與事實不合，難以採信為有利被告二人之認定依據
    。
(三)、本件被告丁○○持鐵條毆擊黃宇生致死固無爭議，至被告乙○○及配偶莊秀琴自
    始供證始終在場，且非純然袖手旁觀，依其等所辯尚有「勸架」，然勸架本屬善
    意之舉，告訴人嚴黃麗惠與乙○○既無任何怨隙，事發前更與乙○○無任何爭議
    ，一旦其夫遭人毆擊，若有旁人出面解危，衡情感謝均來不及，謂其竟任意誣指
    善意協助者，實難想像，而被告乙○○既始終信誓旦旦僅單純係洗車在場旁觀者
    ，甚且曾善意勸架，則有何必要事後夥同其妻以目擊者身份竟與被告丁○○串證
    為被告丁○○卸責之必要？況案發現場除被告丁○○外，尚有劉文田（被告丁○○之堂兄）、李素、莊秀琴亦同在場，告訴人丙○○○自始堅稱最先對宇生動手
    者為被告乙○○，而從未指訴在場之其他人參與毆打，顯見被告乙○○案發時絕
    非單純不相干旁觀者角色，益見告訴人嚴黃麗惠案發後之指訴確非憑空誣指可比
    ；又據證人即承辦本件之警員黃鴻昇證稱：「丁○○到案後一直說是他一人（涉
    案）而已，因為前一天嚴黃麗惠報案時已經陳述丁○○以外還有其他一個共同毆
    打，所以我們一直質疑丁○○不講實話，經過偵訊後，丁○○才講出案發時有他
    一個朋友乙○○在場，：：偵訊丁○○那天，嚴黃麗惠一直堅稱丁○○之外另有
    一人共同毆打」、「黃宇生死掉後，他太太有來報案驗屍，我們才知道人死掉，
    我們就更積極找丁○○，但是我們對丁○○的朋友還不知道是誰」等語（本院九
    十一年五月九日調查筆錄），足見嚴黃麗惠報案當初提供給警方之訊息即明確指
    明除被告丁○○之外另有一人，而當時既不知乙○○之具體年籍姓名，事後已知
    之後猶然對乙○○堅決指陳，自是自然而無矛盾，顯見被告乙○○即是告訴人嚴
    黃麗惠初始即向警方指陳共同毆擊黃宇生之人無訛，被告乙○○前開所辯應無可
    採信。至告訴人丙○○○之指訴，於警偵訊中一致指陳被告乙○○持鐵管最先毆
    擊黃宇生頭部，嗣於原審中稱：「：：乙○○就拿不明物品打黃宇生，我不確定
    他有沒有打到黃宇生」、「當時情形很緊急，其實我是看不清楚，我只有看到乙○○拿一支東西先打我先生，我不確定是否有打到，以前因為情緒比較激動，才
    說乙○○拿白鐵圓管打我先生」等語，就被告乙○○持以行凶之凶器及如何攻擊
    被害人黃宇生等情，似有不一致情形，然參諸本案係雙方在爭吵過程中所突發，
    若僅被告丁○○一人行凶，告訴人丙○○○必會全力注意被害人黃宇生與被告丁○○間之爭執動態，然告訴人迭陳稱「未注意看清楚我先生如何被打倒地」，足
    認黃宇生之被毆擊，係因對方有多數人馬參與互動，導致告訴人當場或拾起掃把
    反擊或推開被告丁○○或與被告乙○○理論，致在有限視力範圍，僅部分印象及
    乙○○持何凶器及如何毆打被害人黃宇生，其描述自完整，然告訴人丙○○○陳
    述被告乙○○最先出手毆打，及被告乙○○持鐵管毆打之基本事實，則均前後一
    致，是告訴人丙○○○指訴之些微瑕疵，尚難據此推翻其指訴對被告乙○○之憑
    信力。
(四)、原審囑託法務部調查局測謊結果，被告丁○○對於乙○○未參加毆打乙○○
    未拿鐵管打被害人甲○○有拿鋁棒等問題，經測試呈情緒波動反應，研判有說
    謊。被告乙○○對於當時未參加毆打其未拿鐵管打被害人甲○○有拿鋁棒
    等問題，經測試呈情緒波動反應，研判有說謊（反是告訴人丙○○○對於甲○○未拿鋁棒乙○○有拿鐵管打被害人案發時甲○○在車上問題，經測試未呈
    情緒波動反應，研判未說謊），有法務部調查局陸(三)字第90133893號測謊報告
    書一份附卷可憑。按測謊鑑定，係依一般人在說謊時，會產生遲疑、緊張、恐懼
    、不安等心理波動現象，乃以科學方法，由鑑定人利用測謊儀器，將受測者之上
    開情緒波動反應情形加以紀錄，用以判別受測者之供述是否真實。故測謊鑑定，
    倘鑑定人具備專業之知識技能，復事先獲得受測者之同意，所測試之問題及其方
    法又具專業可靠性時，該測謊結果，如就否認犯罪有不實之情緒波動反應，自有
    證據能力，仍得供裁判之佐證。法務部調查局就測謊事有其專業之鑑定技能，其
    依以控制問題法及混合問題法鑑定，對被告二人施以測謊結果與前開論證結論相
    符，益證前開論述被告丁○○、乙○○二人均有共同涉及本案刑責係符實情。
(五)、至有關被告丁○○另辯稱：被害人及其妻、子一同前來滋事，被告丁○○出於正
    當防衛始以鐵管反擊云云。惟按刑法上之正當防衛以遇有現在不法之侵害為前提
    ，如不法侵害尚未發生，即無防衛之可言；又防衛過當係指防衛超越其防衛所必
    要之程度而言（最高法院二十八年上字第二八七九號、十九年上字第一一七七號
    判例可資參照）。本案被害人黃宇生與被告丁○○理論中，並無證據被害人黃宇
    生先出手毆打被告丁○○、乙○○，且係被告乙○○先持不明物品毆打被害人，
    被告丁○○趁機自車上取出其所有之鐵管一支毆打被害人黃宇生之頭部，已如前
    述，其後於雙方打鬥中，被害人黃宇生雖有持木椅，告訴人丙○○○持掃把毆打
    被告丁○○，然被告丁○○及乙○○於不法侵害尚未發生之際，即分別持不明物
    品及扣案鐵器毆打被害人黃宇生，自不得主張正當防衛，亦無防衛過當之可言。
    況證人甲○○於案發之際並未持鋁棒在場，詳如前述（退步言之，縱認證人甲○○持鋁棒毆打被告丁○○及乙○○為真實，惟被害人黃宇生並非先持鋁棒攻擊被
    告二人，亦非被告一人正當防衛對象），是本件被告二人分持不明鐵器及鐵管毆
    打被害人黃宇生，尚無正當防衛或防衛過當問題。另有關本件被告丁○○是否符
    合自首一節，訊諸證人即刑案轄區昭明派出所主管黃鴻昇到庭證稱：「案發時有
    人打電話到派出所說志成洗車場有發生鬥毆事情，值班警員就派郭國興前往現場
    處理，郭國興到達現場因傷者已就醫，且洗車場人已經散了，燈已關掉，乃折返
    ，約當晚八時半，丁○○本人有來派出所，他在跟我們派出所警員陳述說他有跟
    人打架，他自己本身身上有傷，他要向我們警方提出傷害告訴，他說要告黃宇生
    跟他太太、兒子，說他們打他，我印象中值班警員是有準備要受理他的告訴，但
    是我們會要求提出診斷書，：：我們會要他先去驗傷，再正式提出告訴，這一部
    分處理過程，我有在現場親自目睹，但丁○○離開後，就沒有再回來派出所提出
    告訴」、「黃宇生死掉後，他的太太有來報案驗屍，我們才知道人死，我們就更
    積極找黃振南，：：後來管區警員施順忠用電話跟丁○○聯繫，後來在電話中有
    告訴丁○○說黃宇生已經死亡，他自己知道事情嚴重，他就自己來派出所投案」
    等語，足見被告於黃宇生死前固曾前往派出所，但其訴求竟是對他人提出傷害告
    訴，而非自承本人涉及傷人或殺人，甚而警方發覺被告丁○○殺人犯嫌後，猶透
    過多方管道尋找被告丁○○，毫無被告丁○○出面自首傷人、殺人之情事，此部
    分被告丁○○所辯亦無可採。
(六)、被告乙○○與丁○○分持不明鐵器及鐵管對被害人行兇，導致黃宇生之頭部因而
    遭受重擊，導致二處凹陷性骨折，因「左額至頂部，及右額至頂部凹陷性骨折，
    硬腦膜上出血及硬腦膜下出血及蜘蜘網膜下腔出血之頭部鈍器傷」，再再與頭部
    受毆明顯直接關係，核與告訴人所指陳被告二人分持不明鐵器及鐵管毆打等硬物
    凶器相符，且顯現用力之猛，使力之大，行為實施時有置被害人黃宇生於死地，
    昭然若揭，其等均有殺人犯意甚明；且黃宇生係因被告二人之共同攻擊行為，致
    生死亡結果，被告二人之殺人行為與被害人黃宇生死亡結果間，具有相當因果關
    係，本件事證明確，被告二人罪證明確，犯行堪以認定。
三、核被告丁○○、乙○○殺害被害人黃宇生之行為，係犯刑法第二百七十一條第一
    項殺人罪。被告二人就上開犯行，有犯意聯絡及行為分擔，均為共同正犯。被告
    乙○○於八十五年間，因偽造文書案件，經台灣高雄地方法院判處有期徒刑六月
    確定，於八十六年五月三十一日執行完畢乙○○於八十五年間所犯偽造文書案件
    ，經本院判處有期徒刑六月確定，於八十六年五月三十一日執行完畢，有台灣高
    等法院被告全國前案紀錄表及台灣高雄地方法院檢察署刑案資料查註紀錄表各一
    份在卷可參，其於五年內再犯本案之罪，為累犯，惟其所犯殺人罪之法定刑為死
    刑、無期徒刑部分，不予加重外，其餘部分應依法加重其刑。被告二人犯罪事證
    既明，原審法院對其論罪科刑固非無見。惟查：(一)本件警偵訊中告訴人嚴黃麗惠
    除迭指證被告二人共同殺害其夫黃宇生外，未有隻字片語主張其本人案發同時亦
    遭被告二人毆打成傷，更未隻字指及本人亦有何身體部位受傷情事（故迄無任何
    傷診斷書之提出），是警方移送書中亦僅就被告二人殺害黃宇生之事實載明，而
    未及被告二人亦有何傷害告訴人嚴黃麗惠，顯見嚴黃麗惠原始告訴意旨僅就被告
    二人殺害黃宇生之事實提出告訴，何以檢察官於偵查中突兀詢及「妳傷害部分是
    否提出告訴？」被告竟亦答以：「我要告訴」，問答間，既無告訴人亦曾就本人
    亦被被告二人傷害之前提事實，何以有此一問，已陷於不明，而告訴人之回答本
    意究何所指（指對本人之傷害抑或對黃宇生之傷害？）亦屬模糊，嗣檢察官之本
    件起訴事實，果亦未隻字提及被告二人尚有何傷害嚴黃麗惠之事實，則告訴人嚴
    黃麗惠之告訴範圍是否含及被告二人亦有對其本件傷害之事實已有疑問；縱認本
    件案發時地，致成黃宇生死亡及嚴黃麗惠普通傷害，然此二犯罪之犯意本有不同
    ，論理上一犯罪決意針對二人為犯罪，本難以割裂出於不同犯意，原判決既認被
    告對告訴人嚴黃麗惠犯罪部份僅係基於普通傷害犯意，竟認同係出於被告二人之
    對黃宇生之一殺人犯意行為，論理上亦有矛盾之瑕疵，是原判決以想像競合犯理
    論，就檢察官未起訴且是否已合法告訴之傷害事實併予審認，尚有未洽；(二)本件
    被告所犯係最輕法定本刑十年以上有期徒刑之罪，被告乙○○係累犯，依法應加
重其刑，原判決意仍僅量處最輕本刑十年（形同未加重），又未敘明有何特別減
    刑之理由，於法自有違誤。被告二人上訴意旨否認犯罪，固無理由，但原判決既
    有上開可議之瑕疵，自應由本院撤銷改判。審酌被告二人與死者並無深仇大恨，
    竟持械聯手毆人致死，惟事發過程被告丁○○立於主導並分擔較重行為之角色，
    被告乙○○則僅係從旁幫兇，分擔部分較少，被告二人於犯後仍飾詞否認，迄今
    仍未與被害人黃宇生之家屬成立民事和解，量刑原不宜從輕，惟被告二人均因思
    慮欠周，因與死者黃宇生間口角衝突（被告丁○○亦有遭死者一方反擊，有丁○○傷單附卷可按），一時衝動，致罹刑章，其犯罪手段客觀上並非異常兇殘等情
    及其他一切情狀，爰量處被告二人分別如判決主文第二、三項示之刑，依其等所
    犯殺人犯罪性質，認均有褫奪公權之必要，依刑法第三十七條第二項之規定宣告
    被告二人如主文第二、三項所載之褫奪公權。扣案之鐵管一支為被告丁○○所有
    供殺人所用之物，依刑法第三十八條第一項二款之規定宣告沒收之。至被告乙○○所持不明物品之凶器，因不能證明係違禁物，且未扣案，為免執行困難，爰不
    為沒收之諭知。
據上論斷，應依刑事訴訟法第三百六十九條第一項前段、第三百六十四條、第二百九
十九條第一項前段，刑法第二十八條、第二百七十一條第一項、第四十七條、第三十
七條第二項、第三十八條第一項第二款、罰金罰鍰提高標準條例第一條前段，判決如
主文。
本案經檢察官朱文彬到庭執行職務。
中    華    民    國      九十一      年      八      月     二十二   日
                              臺灣高等法院高雄分院刑事第八庭
                                  審判長法官  郭雅美
                                        法官  張盛喜
                                        法官  洪兆隆
右正本證明與原本無異。
如不服本判決應於收受本判決後十日內向本院提出上訴書狀，其未述上訴理由者，
並得於提起上訴後十日內向本院補提理由書狀（均須按他造當事人之人數附繕本)「
切勿逕送上級法院」。
                                      書記官  吳福連
中    華    民    國      九十一      年      八      月     二十二   日
參考法條：
刑法第二百七十一條第一項：
殺人者，處死刑、無期徒刑或十年以上有期徒刑。
